臺灣高等法院民事裁定　　　　　　　　99年度抗更(一)字第40號
抗　告　人　王興岡
　　　　　　張國元
　　　　　　林家禛
　　　　　　沈婉君
　　　　　　賴慧如
相　對　人　財團法人桃園縣私立啟新社福會
法定代理人　黃清結
上列當事人間聲明異議事件，抗告人對於中華民國99年6月30日
臺灣桃園地方法院99年度事聲字第97號裁定提起抗告，經最高法
院發回，本院裁定如下：
    主  文
抗告駁回。
抗告及發回前再抗告訴訟費用由抗告人連帶負擔。
    理  由
一、按「債權人就金錢請求或得易為金錢請求之請求，欲保全強
    制執行者，得聲請假扣押。」、「假扣押非有日後不能強制
    執行或甚難執行之虞者，不得為之。」、「請求及假扣押之
    原因應釋明之，前項釋明如有不足，而債權人陳明願供擔保
    或法院認為適當者，法院得定相當之擔保，命供擔保後為假
    扣押。」民事訴訟法第522條第1項、第523條第1項及第526
    條第1、2項分別定有明文。所謂「不能強制執行」，如債務
    人浪費財產，增加負擔，或就其財產為不利益之處分，將成
    為無資力之情形，所謂甚難執行，如債務人將移住遠方或逃
    匿是。
二、相對人主張：抗告人王興岡及張國元違法召開伊董事會，並
    擅自處分伊之財產，而抗告人林家禛、沈婉君、賴慧如3人
    前分別擔任伊附設中壢育幼院之院長、會計、出納等職，竟
    未遵守會計準則，配合抗告人王興岡及張國元偽造伊之印鑑
    ，且交付所保管之伊銀行存摺，於民國98年10月19日將伊存
    款轉匯至抗告人王興岡、林家禛及黃金電之私人帳戶，共計
    新台幣（下同）23,464,705元，相對人已提出刑事告訴，對
    抗告人有同額之侵權行為損害賠償請求權等情，業據提出臺
    灣桃園地方法院（下稱桃園地院）97年度裁全字第4806號裁
    定、臺灣高等法院97年度抗字第2067號裁定、最高法院98年
    度台抗字第652號裁定、桃園地院民事執行處98年9月29日桃
    院永97司執全威字第2155號通知、相對人98年6月29日函、
    桃園縣政府98年7月2日府社兒字第0980248934號函、台新銀
    行國內匯款申請書、台新銀行外匯收支或交易申報書、相對
    人98年11月27日第2屆董事會第2次專案會議紀錄、相對人99
    年2月12日第2屆董事會第5次緊急臨時董事會第3次續會紀錄
    、刑事告訴狀為釋明（原法院99年度司裁全字第427號卷第7
    至23頁），堪認相對人就其主張之假扣押請求已為釋明。另
    依相對人提出之上開匯款申請書及外匯收支或交易申報書，
    足知，抗告人係將相對人之前揭存款，以私人名義存放於銀
    行，而非以相對人名義為之，而抗告人亦不否認已將該存款
    轉入王興岡、林家禛、黃金電3人之聯名帳戶及其中10,142,
    328 元資金動支共計4,925,203 元（本院99年度抗字第1191
    號卷第30頁背面、原審卷第53頁），此已涉及上開存款之動
    用，倘為不利益處分或隱匿財產，難謂無日後不能強制執行
    或甚難執行之虞，應認相對人就假扣押原因亦已為釋明，既
    陳明願供擔保補釋明之不足，揆諸上揭一之說明，自得定相
    當擔保，命相對人供擔保後准為假扣押。
三、從而，原法院司法事務官准許相對人供擔保後得對抗告人為
    假扣押，抗告人不服，對之提出異議，原裁定駁回抗告人之
    異議，依法均無不合。抗告意旨指摘原裁定不當，聲明廢棄
    ，為無理由，應予駁回。
四、據上論結，本件抗告為無理由。爰裁定如主文。
中    華    民    國    100    年    1    月    11    日
                    民事第九庭
                        審判長法  官  黃熙嫣
                              法  官  陳玉完
                              法  官  陳邦豪
正本係照原本作成。
本裁定除以適用法規顯有錯誤為理由外，不得再抗告。如提起再
抗告，應於收受後10日內委任律師為代理人向本院提出再抗告狀
。並繳納再抗告費新台幣1000元。
中    華    民    國   100    年    1     月    11    日
                              書記官  明祖全